【裁判字號】    97,訴,4903
【裁判日期】    971231
【裁判案由】    毒品危害防制條例
【裁判全文】
臺灣板橋地方法院刑事判決              97年度訴字第4903號
公  訴  人  臺灣板橋地方法院檢察署檢察官
被      告  甲○○
上列被告因違反毒品危害防制條例案件，經檢察官提起公訴（97
年度毒偵字第7116號、第7356號、第8515號），本院依簡式審判
程序，判決如下：
    主  文
甲○○犯如附表所示之罪，各處如附表所示之宣告刑，應執行有
期徒刑壹年月。
扣案之海洛因壹包（驗淨淨重零點零零壹捌公克）沒收銷燬之，
包裝上開海洛因之外包裝袋壹只、菸蒂壹支、玻璃燈泡壹個及殘
渣袋壹只均沒收。
    事  實
一、甲○○：(一)於民國96年間，因施用毒品案件，經本院以96年
    度毒聲字第1828號裁定送觀察、勒戒後，認無繼續施用毒品
    傾向，於97年1 月31日執行完畢釋放出所，復經臺灣板橋地
    法院檢察署檢察官以96年度毒偵字第4987號、第7495號、第
    8167號、第8598號為不起訴處分確定；(二)於97年間，因竊盜
    案件，經本院以97年度訴緝字第173 號判決分別判處有期徒
    刑6 月、6 月，應執行有期徒刑10月確定；(三)於同年間，因
    違反毒品危害防制條例（施用毒品）案件，經臺灣桃園地方
    法院以97年度審易字第761 號判決判處有期徒刑3 月確定；
    (四)於同年間，又因違反毒品危害防制條例（施用毒品）案件
    ，經本院以97年度訴易字第3181號判決分別判處有期徒刑6
    月、4 月，應執行有期徒刑8 月確定。
二、詎其猶不知悔改，於上揭一、(一)所示之觀察、勒戒執行完畢
    釋放後5 年內，復分別為下列犯行：
  (一)基於施用第二級毒品甲基安非他命之犯意，於97年8 月16日
    下午某時許，在其位於臺北縣三重市○○路○ 段151 巷30號
    4 樓之居所，將第二級毒品甲基安非他命置於玻璃燈泡吸食
    器上，用火燒烤吸聞所生煙霧之方式，施用第二級毒品甲基
    安非他命1 次。又基於施用第一級毒品海洛因之犯意，於97
    年8 月18日21時許，在上開居所，將第一級毒品海洛因摻入
    香菸內點燃吸食之方式，施用第一級毒品海洛因1 次；旋於
    同日22時20分許，在前揭住處為警查獲，並扣得其所有而供
    其施用第一級毒品所用之海洛因1 包（驗餘淨重0.0018公克
    ）、菸蒂1 支、供其施用第二級毒品所用之玻璃燈泡1 個、
    其所有之注射針筒1 支及一同查獲之友人蔡萬福、賴碧淑所
    有之海洛因1 包（驗餘淨重0.1517公克），且經採集其尿液
    送驗，始悉上情。
  (二)又基於施用第二級毒品甲基安非他命之犯意，於97年8 月27
    日19時許，在其位於臺北縣泰山鄉○○街88號12樓之住處，
    將第二級毒品甲基安非他命置於玻璃球吸食器上，用火燒烤
    吸聞所生煙霧之方式，施用第二級毒品甲基安非他命1 次；
    旋於翌日（即97年8 月28日）1 時40分許，在臺北縣三重市
    ○○路○ 段51號前為警查獲，並扣得其所有而供其施用第二
    級毒品所用之殘渣袋1 只（無證據證明該殘渣為第二級毒品
    甲基安非他命），且經採集其尿液送驗，始悉上情。
  (三)再分別基於施用第一級毒品海洛因、第二級毒品甲基安非他
    命之犯意，於97年9 月2 日晚間某時許，在前開臺北縣三重
    市○○路○ 段151 號30號4 樓之居所，將第一級毒品海洛因
    摻入香菸內點燃吸食之方式，又將第二級毒品甲基安非他命
    置於玻璃球吸食器上，用火燒烤吸聞所生煙霧之方式，分別
    施用第一級毒品海洛因、第二級毒品甲基安非他命各1 次；
    旋於翌日（即97年9 月3 日），在臺北市松山區○○○路36
    1 巷口，因另案通緝為警查獲，且經採集其尿液送驗，始悉
    上情。
三、案經臺北縣政府警察局海山分局、三重分局報請暨臺北市政
    府警察局松山分局移送臺灣板橋地方法院檢察署檢察官偵查
    起訴。
    理  由
一、本案被告甲○○所犯係死刑、無期徒刑、最輕本刑為3 年以
    上有期徒刑或高等法院管轄第一審案件以外之罪，其於準備
    程序中就被訴事實為有罪之陳述，經本院告知簡式審判程序
    之旨，並聽取檢察官、被告之意見後，經合議庭裁定由受命
    法官獨任進行簡式審判程序，合先敘明。
二、上揭犯罪事實，業據被告於本院審理時坦承不諱，且被告為
    警查獲後所排放之尿液，經採樣分別送請臺灣檢驗科技股份
    有限公司、臺灣尖端先進生技醫藥股份有限公司，先以EIA
    酵素免疫分析法初步檢驗，再以GC/MS 氣相層析質譜儀法確
    認檢驗，均呈嗎啡及甲基安非他命陽性反應之情，有臺灣檢
    驗科技股份有限公司97年9 月8 日、97年9 月16日濫用藥物
    尿液檢驗報告、臺灣尖端先進生技醫藥股份有限公司97年9
    月19日濫用藥物檢驗報告各1 紙在卷足參（見97年度毒偵字
    第7116號偵查卷第40頁，97年度毒偵字第7356號偵查卷第28
    頁，97年度毒偵字第8515號偵查卷第17頁），此外，並有查
    獲照片19張附卷可佐（見第97年度毒偵字第7116號偵查卷第
    21至29頁，97年度毒偵字第7356號偵查卷第17頁），復有被
    告所有而分別供其施用第一級毒品所用之海洛因1 包（淨重
    0.13公克）、菸蒂1 支、供其施用第二級毒品所用之玻璃燈
    泡1 個、殘渣袋1 只（無證據證明該殘渣為第二級毒品甲基
    安非他命）扣案可資佐證，而扣案之前開海洛因，經送請交
    通部民用航空局航空醫務中心鑑定，確含海洛因成分，淨重
    0.0040公克，取樣0.0020公克，餘重0. 0018 公克之情，有
    該中心毒品鑑定書1 紙在卷可考（見97年度毒偵字第7116號
    偵查卷第47頁），足認被告自白與事實相符。再被告有如事
    實欄一、(一)所示之觀察、勒戒執行完畢之情，有臺灣高等法
    院被告前案紀錄表在卷可佐，顯見其係於上開觀察、勒戒執
    行完畢釋放後，5 年內再犯施用第一、二級毒品之罪甚明。
    本案事證明確，被告犯行堪以認定，應依法論科。
三、查海洛因、甲基安非他命係毒品危害防制條例第2 條第2 項
    第1 款、第2 款所稱之第一、二級毒品。核被告二次施用第
    一級毒品海洛因及三次施用第二級毒品甲基安非他命之行為
    ，係犯二次同條例第10條第1 項之施用第一級毒品罪及三次
    同條第2 項之施用第二級毒品罪。其施用第一、二級毒品前
    後，分別持有第一、二級毒品之低度行為，皆為施用之高度
    行為所吸收，均不另論罪。被告所犯上開五罪間，犯意各別
    ，罪名互異，應分論併罰。爰審酌被告前因施用毒品，獲得
    不起訴處分之寬典，並經法院判處罪刑，仍無法戒絕毒癮，
    再次漠視法令禁制而犯本罪，惟其施用毒品所生危害，實以
    自戕身心健康為主，對於他人生命、身體、財產等法益，尚
    無明顯而重大之實害，兼衡其犯罪後坦承犯罪，已知悔悟等
    一切情狀，分別量處如主文所示之刑，並合併定其應執行之
    刑，以示懲儆。
四、扣案之海洛因1 包（驗餘淨重0.0018公克），係查獲之第一
    級毒品，不問是否屬於被告所有，應依毒品危害防制條例第
    18條第1 項前段之規定，沒收銷燬之。又包裝上開海洛因之
    外包裝袋1 只（並非不可與毒品分離，係用於包裹毒品，防
    止其裸露、潮濕，便於攜帶施用），又菸蒂1 支、玻璃燈泡
    1 個、殘渣袋1 只（無證據證明該殘渣為第二級毒品甲基安
    非他命），均係被告所有而分別供其施用第一、二級毒品所
    用之物，業據被告供明在卷，併依刑法第38條第1 項第2款
    之規定，宣告沒收。另扣案之海洛因1 包並非被告所有，而
    係一同為警查獲之友人蔡萬福及賴碧淑所有之物，業據被告
    於警詢時供述明確，且經蔡萬福及賴碧淑於扣押物品目錄表
    上簽名，有該扣押物品目錄表1 紙在卷可佐（見97年度毒偵
    字第7116號偵查卷第17頁），自應於蔡萬福及賴碧淑所涉施
    用或持有毒品案件處理，而無從於本案併予宣告沒收；又扣
    案之注射針筒1 支雖係被告所有，然被告係以將第一級毒品
    海洛因摻入香菸內點燃吸食之方式，施用第一級毒品海洛因
    ，而非以扣案之注射針筒為之等情，已據被告於本院審理時
    供明在卷，足見該支注射針筒顯與被告本案施用第一級毒品
    犯行無關，亦無併予宣告沒收之必要。又被告另於97年8 月
    17日下午某時許，在臺北縣三重市○○路○ 段151 巷30號4
    樓，以將第一級毒品海洛因摻入香菸內點燃吸食之方式，施
    用第一級毒品海洛因1 次，再將第二級毒品甲基安非他命置
    於玻璃燈泡吸食器上，用火燒烤吸聞所生煙霧之方式，施用
    第二級毒品甲基安非他命1 次，經臺灣板橋地方法院檢察署
    檢察官以97年度毒偵字第7745號、第7762號案件提起公訴，
    並經本院另案以97年度訴字第4469號案件審理，而被告該次
    犯行，係於「97年8 月17」日21時30分許，在臺北市○○路
    89號為警查獲之情，有該案起訴書1 件存卷可考，然被告本
    案就前開事實二之(一)所示之施用第一、二級毒品犯行部分，
    係於「97年8 月18日」22時20分許，在臺北縣三重市○○路
    ○ 段151 巷30號4 樓為警查獲，可知本案事實二之(一)所示部
    分與前開另案起訴部分，查獲之時間僅相隔一日，是被告接
    連2 日，先後為警查獲，而於警詢、偵查中供稱其施用第一
    、二級毒品之時間分別為「97年8 月17日下午某時許」、「
    97年8 月16日下午某時許」、「97年8 月18日21時許」，並
    非同一日，足見被告於該3 日確分別有施用第一、二級毒品
    無誤，是本案就此部分施用第一、二級毒品之時間，既與前
    開另案部分之施用第一、二級毒品犯行之時間不同，本案自
    得就此部分為實體判決，附此敘明。
五、又中華民國96年罪犯減刑條例雖於96年7 月4 日制定公布，
    並自同年月16日施行，然本案被告之犯罪日期分別為97年8
    月16日、同年月18日、同年月27日、97年9 月2 日，均在該
    條例第2 條所規定之96年4 月24日以後，是本案核與減刑之
    要件不符，自不得減刑，末此指明。
據上論斷，應依刑事訴訟法273 條之1 第1 項、第299 條第1 項
前段，毒品危害防制條例第10條第1 項、第2 項、第18條第1 項
前段，刑法第11條前段、第38條第1 項第2 款、第51條第5 款，
判決如主文。
本案經檢察官郭季青到庭執行職務。
中    華    民    國    97    年    12    月    31    日
                  刑事第十七庭  法  官  鄧雅心
以上正本證明與原本無異。
如不服本判決應於送達後10日內向本院提出上訴狀。
                                書記官  王小芬
中    華    民    國    97    年    12    月    31    日
附錄本案論罪科刑法條
毒品危害防制條例第十條
施用第一級毒品者，處六月以上五年以下有期徒刑。
施用第二級毒品者，處三年以下有期徒刑。
附表：
┌──┬───────┬─────────────────────────┐
│編號│  罪  名      │   宣  告  刑                                     │
├──┼───────┼─────────────────────────┤
│ 1. │施用第二級毒品│處有期徒刑肆月，扣案之玻璃燈泡壹個沒收。          │
├──┼───────┼─────────────────────────┤
│ 2. │施用第一級毒品│處有期徒刑陸月，扣案之海洛因壹包（淨重零點零零壹捌│
│    │              │公克）沒收銷燬之，包裝上開海洛因之外包裝袋壹只、菸│
│    │              │蒂壹支均沒收。                                    │
├──┼───────┼─────────────────────────┤
│ 3. │施用第二級毒品│處有期徒刑肆月，扣案之殘渣袋壹只沒收。            │
├──┼───────┼─────────────────────────┤
│ 4. │施用第一級毒品│處有期徒刑柒月。                                  │
├──┼───────┼─────────────────────────┤
│ 5. │施用第二級毒品│處有期徒刑伍月。                                  │
└──┴───────┴─────────────────────────┘


司法院資訊處製作；財團法人民間司法改革基金會備份。
